【裁判字號】    90,易,565
【裁判日期】    900906
【裁判案由】    竊盜
【裁判全文】
臺灣士林地方法院刑事判決                            九十年度易字第五六五號
    公  訴  人  臺灣士林地方法院檢察署檢察官
    被      告  甲○○
右列被告因竊盜案件，經檢察官聲請以簡易判決處刑（九十年度偵字第二七二三號）
，本院認為不宜逕以簡易判決處刑，改依通常程序審判，判決如左：
，本院判決如左：
    主  文
甲○○攜帶兇器竊盜，累犯，處有期徒刑柒月。
鉗子壹把沒收。
    事  實
一、甲○○前因違反稅捐稽徵法、竊盜案件，經法院各判處有期徒刑五月、六月，定
    執行刑有期徒刑十月，於八十四年九月一日縮刑期滿執行完畢，甲○○因其使用
    之車號「ＡＬ—七八０三」號自小貨車汽車車牌二面，經台北區監理所註銷，惟
    恐該自小貨車未懸掛車牌為警盤查遭致舉發罰鍰，竟意圖為自己不法之所有，於
    民國八十九年農曆過年前之間（即八十九年一月間，公訴人誤認為八十九年四月
    間，移送書誤載為七月），在台北市○○區○○路三段一三０巷十二號，見北沱
    企業有限公司（以下簡稱北沱公司）所有而由丙○○使用之車號「ＥＮ—七六六
    二」號、羽田標緻牌自小客車停放路邊，甲○○即持其所有於客觀上足對人之生
    命、身體造成危害之兇器之鉗子一支，竊取該部汽車之「ＥＮ—七六六二」號車
    牌二面，得手後，甲○○將之懸掛在其車號ＡＬ—七八０三號自小貨車上，嗣因
    甲○○駕駛該自小貨車違規遭人舉發，丙○○接獲通知始知上情，並於八十九年
    二月十三日十三時許，至臺北市政府警察局南港分局玉成派出所報案失竊該「Ｅ
    Ｎ—七六六二」號車牌二面，甲○○駕駛懸掛「ＥＮ—七六六二」號車牌二面之
    自小貨車，於九十年二月十六日下午三時四十五分許，在國道三號公路北向九十
    公里（新竹縣竹東鎮）為警查獲，並扣得該「ＥＮ—七六六二」號車牌二面。
二、案經國道公路警察局第六警察隊移送臺灣士林地方法院檢察署檢察官偵查，經檢
    察官聲請以簡易判決處刑，本院認為不宜逕以簡易判決處刑，改依通常程序審判
    。
    理  由
一、訊據被告甲○○固坦承因其使用之車號「ＡＬ—七八０三」號自小貨車汽車車牌
    二面，經台北區監理所註銷，惟恐該自小貨車未懸掛車牌為警盤查遭致舉發罰鍰
    ，於民國八十九年農曆過年前、後之間，在台北市○○區○○路三段一三０巷十
    二號，取得北沱公司所有車號「ＥＮ—七六六二」號二面，將之懸掛在其車號Ａ
    Ｌ—七八０三號自小貨車上，於九十年二月十六日下午三時四十五分許，在國道
    三號公路北向九十公里（新竹縣竹東鎮）為警查獲，並為警扣得該「ＥＮ—七六
    六二」號車牌二面等情，惟其於偵、審中辯稱：伊並無竊取該「ＥＮ—七六六二
    」號車牌二面，該車牌二面是掉落在該「ＥＮ—七六六二」號汽車停放處之地面
    上，伊是檢拾廢棄物品為生，當日恰經過該地，看到才撿起，伊並無偷竊意圖云
    云，復辯稱：「ＥＮ—七六六二」號汽車車前那一面車牌是掉在地上，後面那一
    面車牌是伊用腳踢下來的云云，惟查：（一）右揭事實，業據被害人丙○○於警
    訊、偵審中指述綦詳，並有車輛竊盜、車牌失竊資料個別查詢報表─查詢車牌認
    可資料、台北市政府警察局車牌遺失證明單、贓物認領保管單各一紙在卷可稽，
    甚且，證人即被害人被告甲○○於本院結證稱：「其於民國八十九年初停於該處
    有四、五個月，期間我有時常去看過該車，因停放處離我公司很近，車上的車牌
    其未注意看，大約於八十九年農歷過年前，因被告懸掛該車牌後開車與他人車輛
    擦撞，所以警方向其查詢時，其才知道車牌被別人拿走，後來我才向環保局查詢
    該車，才知在八十九年四月間該車已被台北市環保局拖走（環保局公函影本乙件
    ）」等語，（二）再者，被告甲○○於警訊中自白稱：「伊於臺北市○○區○路
    旁竊盜「ＥＮ—七六六二」號車牌，伊使用鉗子將「ＥＮ—七六六二」號車牌二
    面拆卸下」等語，證人即查獲之國道公路警察局第六隊竹林分隊員警乙○○於本
    院證稱：「被告稱是路邊有一車輛很老舊，由其兒子以工具將車牌拆下，後到隊
    部被告才稱是其以鉗子拆下」等語，參以「ＥＮ—七六六二」號車牌二面均是鎖
    螺絲式，均無生鏽痕跡，其中一面車牌左上方鎖螺絲處（孔）變型，有被金屬器
    具敲扳之痕跡等情，業經本院當庭勘驗屬實載明筆錄在卷，而被告於前揭時地為
    員警乙○○查獲時，乙○○係以以梅花板手，將該「ＥＮ—七六六二」號車牌二
    面取下，該其中一面車牌左上方鎖螺絲處被金屬器具敲扳之而變型之痕跡，並非
    乙○○取下時所造成等情，並為證人乙○○於本院結證無誤，則該「ＥＮ—七六
    六二」號車牌二面並無生鏽痕跡，且其中一面車牌左上方鎖螺絲處（孔）變型，
    有被金屬器具敲扳之痕跡，自無可能因生鏽腐蝕而掉落之理，被告甲○○於警訊
    自白：其使用鉗子將「ＥＮ—七六六二」號車牌二面拆卸下等語，自與事實相符
    ，抑且，被告甲○○於本院審理中先稱「ＥＮ—七六六二」號車牌二面是掉落在
    該「ＥＮ—七六六二」號汽車停放處之地面上，伊才撿起，後稱：「ＥＮ—七六
    六二」號汽車車前那一面車牌是掉在地上，後面那一面車牌是伊用腳踢下來的云
    云，前後所辯相互不符，是被告甲○○所辯係諉卸之詞，不足採信。另該「ＥＮ
    —七六六二」號汽車係約於八十九年農歷過年前，因被告懸掛該車牌開車與他人
    車輛擦撞，員警通知丙○○，丙○○並於八十九年二月十三日十三時許，至臺北
    市政府警察局南港分局玉成派出所報案失竊該「ＥＮ—七六六二」號車牌二面，
    等情，為丙○○於本院陳述屬實，已如前述，準此，被告甲○○竊盜「ＥＮ—七
    六六二」號車牌二面應係於八十九年一月間，至於該「ＥＮ—七六六二」號車牌
    二面並非生鏽掉落地上，亦如上述，公訴人簡易處刑書所載被告甲○○之犯罪時
    間係八十九年四月間及車牌二面生鏽掉落地上云云。均尚有誤會（公訴人於審理
    中當庭更正被告係以鉗子取下「ＥＮ—七六六二」號車牌二面），附此敘明。綜
    上所述，被告之竊盜事證明確，犯行堪以認定，應依法論科。
二、按鉗子質地尖硬，客觀上足對人之生命、身體造成危害，自屬兇器，被告甲○○
    持之，竊取「ＥＮ—七六六二」號車牌二面，核被告所為，係犯刑法第三百二十
    一條第一項第三款之罪，公訴人認係犯刑法第三百二十條第一項之罪，尚有未洽
    ，應予變更。又被告甲○○有如事實欄所示之犯罪科刑執行情形，有臺灣高等法
    院被告前案紀錄表在卷可稽，其於執行完畢後五年之內再犯本件有期徒刑之本罪
    ，係屬累犯，應依法加重其刑，爰審酌被告之品行、犯罪動機、目的、手段、所
    生之危害及犯罪後之態度等一切情狀，量處如主文所示之刑，另被告甲○○供本
    件竊盜所用之鉗子把，係其所有，為其自承在卷，且係供犯罪所用之物，雖未扣
    案，然並無證據證明業經滅失，依法併予宣告沒收。
三、另併案意旨（臺灣桃園地方法院檢察署九十年偵字第七七九二號）以：被告甲○○於九十年三月間，在桃園縣中壢市○○○路竊取車號ＧＯ─一五二０號汽車之
    車牌二面得手，因認被告甲○○所犯竊盜犯行與本件有連續犯之關係云云，姑不
    論被告甲○○所辯係拾獲該車牌二面云云，是否可予採信，然被告甲○○所為本
    件竊盜犯行之時間係在八十九年一月間，與併辦之犯行時間係九十年三月間，二
    次行為相隔已離一年餘，並無有時間緊接，行為連續之裁判上一罪關係之情形，
    應係另行起意，自應由併辦機關另行處理。
據上論結，應依刑事訴訟法第四百五十二條、第二百九十九條第一項前段、第三百條
、刑法第三百二十一條第一項第三款、第四十七條、第三十八條第一項第二款、罰金
罰鍰提高標準條例第一條前段判決如主文。
本案經檢察官張嘉芬到庭執行職務。
中      華      民      國      九十      年      九      月    六      日
                                     臺灣士林地方法院刑事第一庭
                                         法  官
如不服本判決應於送達後十日內向本院提出上訴狀


司法院資訊處製作；財團法人民間司法改革基金會備份。
